【裁判字號】    92,訴,630
【裁判日期】    921203
【裁判案由】    毒品危害防制條例
【裁判全文】
臺灣士林地方法院刑事判決                          九十二年度訴字第六三號
    公  訴  人  臺灣士林地方法院檢察署檢察官
    被      告  甲○○
右列被告因違反毒品危害防制條例案件，經檢察官提起公訴（九十二年度毒偵字第八
三三號），本院於訊問被告後，被告為認罪之答辯，經裁定認為宜以簡式審判程序審
理並判決如左 ：
    主  文
甲○○連續施用第一級毒品，累犯，處有期徒刑壹年。扣案之第一級毒品海洛因肆小
包（合計淨重零點壹伍公克，包裝重零點玖參公克）、注射針筒貳支均沒收，海洛因
並銷燬之；又施用第二級毒品，累犯，處有期徒刑捌月。應執行有期徒刑壹年柒月。
扣案之第一級毒品海洛因肆小包（合計淨重零點壹伍公克、包裝重零點玖參公克）、
注射針筒貳支均沒收，海洛因並銷燬之。
    事  實
一、甲○○曾於民國（下同）八十五年間因違反麻醉藥品管理條例案件，經本院判處
    有期徒刑六月確定，於八十五年十月七日執行完畢（不構成累犯）。又因施用毒
    品案件，經依台灣板橋地方法院裁定送觀察、勒戒後，認無繼續施用毒品之傾向
    ，由台灣板橋地方法院檢察署檢察官於八十八年一月二十八日以八十七年度偵字
    第二六七七九號、八十八年度偵字第一七四０號不起訴處分確定。復因施用毒品
    案件，經本院裁定送觀察、勒戒後，認有繼續施用毒品傾向，由本院裁定送強制
    戒治及交付保護管束期滿，並經台灣士林地方法院檢察署檢察官以八十八年度偵
    字第一八六七號提起公訴，由本院以八十八年度易字第四六三號判決處有期徒刑
    六月，甲○○不服上訴臺灣高等法院（八十八年度上易字第三四二七號）後，於
    八十八年七月二十九日撤回上訴確定，並於八十九年六月十九日易科罰金執行完
    畢（構成累犯）。詎其仍不知悔悟，復基於施用第一級毒品之概括犯意，自九十
    二年六月間某日起至同年七月二十九日下午六時三十分止，連續在台北縣三重市
    ○○街公廁及其位於台北市○○區○○街一段三四二巷一號居住處所等地，以針
    筒注射之方式，連續施用第一級毒品海洛因多次，約每日均有施用；其另基於施
    用第二級毒品安非他命之犯意，於九十二年七月二十八日晚上八時許，在其位於
    台北市○○區○○街一段三四二巷一號居住處所，以燒烤第二級毒品安非他命吸
    其煙氣之方式，施用第二級毒品安非他命一次。嗣於九十二年七月二十九日晚上
    八時三十分許，為警於臺北市士林區○○○路○段高速公路橋下查獲，並扣得第
    一級毒品海洛因四包（合計淨重０點一五公克）、甲○○所有且供其注射毒品海
    洛因所用之注射針筒二支。經依本院以九十二年度毒聲字第七一七號裁定令入戒
    治處所，施以強制戒治一年，現仍強制戒治中。
二、案經臺北市政府警察局士林分局報請台灣士林地方法院檢察署檢察官偵查起訴。
    理  由
一、訊據被告甲○○，對於其在右揭時、地多次施用第一級毒品海洛因、施用一次第
    二級毒品安非他命之犯行，坦承不諱，其為警查獲時所採集之尿液經送台北市立
    療養院鑑定結果，呈嗎啡、安非他命陽性反應，有該院九十二年八月十九日煙毒
    尿液檢驗報告書一紙附卷可稽，經再送明生生物科技股份有限公司，以氣相層析
    質譜分析法複驗結果，均呈嗎啡及安非他命陽性反應，有該公司九十二年十月十
    四日濫用藥物檢體檢驗報告一紙在卷可參，此外被告持有之白粉四包，經送法務
    部調查局鑑定結果，證實確為第一級毒品海洛因（合計淨重０．一五公克，包裝
    重０．九三公克），有該局九十二年九月十日調科壹字第０四０００三二九八號
    鑑定通知書一紙附卷可佐，復有被告所有供施用海洛因之針筒二支扣案足資佐證
    ，足徵被告之自白與事實相符，本案事證明確，被告之犯行洵堪認定。
二、按施用毒品經觀察勒戒後，無繼續施用毒品傾向者，檢察官為不起訴處分後，五
    年內再施用毒品，經觀察勒戒，認有繼續施用毒品傾向或三犯以上者，應進入訴
    訟程序審理，毒品危害防制條例第二十條第三項定有明文，本件被告於八十七年
    間因施用毒品之違反毒品危害防制條例案件，經台灣板橋地方法院以八十八年毒
    聲字第一三五號裁定送觀察、勒戒後，認無繼續施用毒品之傾向，而由台灣板橋
    地方法院檢察署檢察官於八十八年一月二十八日以八十七年度偵字第二六七七九
    號、八十八年度偵字第一七四０號不起訴處分確定（一犯）。後又因施用毒品案
    件，經本院以八十八年度毒聲字第一三九號裁定送觀察、勒戒後，認有繼續施用
    毒品之傾向，由本院裁定送強制戒治，並由本院以八十八年度易字第四六三號判
    決處有期徒刑六月，被告不服上訴臺灣高等法院（八十八年度上易字第三四二七
    號）後，於八十八年七月二十九日撤回上訴確定，並於八十九年六月十九日易科
    罰金執行完畢（二犯），有上開判決書、不起訴處分書及台灣士林地方法院檢察
    署刑案資料查註紀錄表等在卷可參，本次被告再度施用毒品為三犯，是被告所為
    符合上開規定，合予敘明。核被告施用第一級毒品海洛因所為，係犯毒品危害防
    制條例第十條第一項之施用第一級毒品罪，其施用第二級毒品安非他命所為，係
    犯同條例第十條第二項之施用第二級毒品罪。被告持有第一級毒品海洛因、持有
    第二級毒品安非他命之低度行為，分別為其施用第一級毒品海洛因、施用第二級
    毒品安非他命之高度行為所吸收，均不另論罪。被告前後多次施用第一級毒品海
    洛因之犯行，時間緊接、犯罪構成要件相同，顯係基於概括犯意反覆為之，應論
    以連續施用第一級毒品罪，並加重其刑。被告所犯上開連續施用第一級毒品罪、
    施用第二級毒品罪，二罪間犯意各別，行為互殊，應予分論併罰。查被告前於八
    十八年間因違反毒品危害防制條例案件經本院以八十八年度易字第四六三號判決
    處有期徒刑六月，被告不服上訴臺灣高等法院（八十八年度上易字第三四二七號
    ）後，於八十八年七月二十九日撤回上訴確定，並於八十九年六月十九日易科罰
    金執行完畢，有台灣士林地方法院檢察署刑案資料查註紀錄表、臺灣高等法院被
    告全國前案紀錄表各一份可參，其於前案執行完畢後五年內再犯有期徒刑以上之
    本罪，為累犯，應依刑法第四十七條規定加重其刑（所犯連續施用第一級毒品罪
    部分，應遞加重之）。爰審酌被告素行不佳，已有多次施用毒品前科，且經觀察
    勒戒、強制戒治等處分後，竟三犯施用毒品罪，足見其悔意不深，另審酌其犯罪
    之動機、目的、手段，犯後坦承犯行態度尚稱良好等一切情狀，量處如主文所示
    之刑，並定其執行刑。扣案之第一級毒品海洛因四小包（合計淨重０點一五公克
    、包裝重０．九三公克），為查獲之毒品，應依毒品危害防制條例十八條第一項
    前段規定沒收銷燬之；另扣案之針筒二支係被告所有且供施用海洛因所用之物等
    情，業據被告供承在卷，應依刑法第三十八條第一項第二款規定宣告沒收。
據上論斷，應依刑事訴訟法第二百九十九條第一項前段、第二百七十三條之一第一項
，毒品危害防制條例第十條、第十八條第一項前段，刑法第十一條、第五十六條、第
四十七條、第五十一條第五款、第三十八條第一項第二款，判決如主文。
中      華      民      國    九十二    年     十二     月      三      日
                                  臺灣士林地方法院刑事第一庭
                                      法  官  楊  迺  伶
右正本證明與原本無異。
如不服本判決，應於判決送達後十日內，向本院提出上訴狀。
                                          書記官
中      華      民      國      九十二    年            月              日
附錄論罪科刑法條：毒品危害防制條例第十條第一項、第二項


司法院資訊處製作；財團法人民間司法改革基金會備份。
